【裁判字號】    95,易,253
【裁判日期】    950630
【裁判案由】    竊盜
【裁判全文】
臺灣嘉義地方法院刑事判決               95年度易字第253號
公  訴  人  臺灣嘉義地方法院檢察署檢察官
被      告  丙○○
                    （
上列被告因竊盜案件，經檢察官提起公訴（九十五年度偵字第二
六六四號、九十五年度偵字第二七○四號、九十五年度偵字第三
一八五號），本院合議庭裁定由受命法官獨任進行簡式審判程序
，判決如下：
    主  文
丙○○連續竊盜，累犯，處有期徒刑陸月，如易科罰金，以參佰
元折算壹日。
扣案之鑰匙壹支沒收。
    事  實
一、丙○○前因施用毒品案件，經本院於民國九十三年六月三十
    日以九十三年度嘉簡字第五一六號判決判處有期徒刑六月確
    定，復因加重竊盜案件，經本院於九十三年十月二十九日以
    九十三年度易字第一七三號判決判處有期徒刑十月確定，上
    開二罪經本院於九十四年一月七日以九十四年度聲字第八號
    定應執行刑為有期徒刑一年三月確定，甫於九十四年十月二
    十二日執行完畢，猶不知悔改，竟基於意圖為自己不法所有
    之概括犯意，先於九十五年四月七日下午一時許，在嘉義市
    ○○路○段三八八號之六前，以自備之鑰匙一支，竊取戊○
    ○所使用之車牌號碼ＭＵＭ—四六○重型機車一台（價值約
    新臺幣五千元，已發還），復於同日下午三時許，進入甲○
    ○位於嘉義市○○路○段六一二巷二弄八號住處（侵入住宅
    部分未據告訴），徒手竊取甲○○所有電纜線三捆（價值約
    新臺幣四千元，已發還）。嗣於九十五年四月八日凌晨零時
    十分許，在嘉義市○○路、博愛路口，為警查獲，並扣得其
    所有供犯罪所用之上開鑰匙一支，始悉上情。
二、案經嘉義市警察局第一分局報告臺灣嘉義地方法院檢察署檢
    察官偵查起訴。
    理  由
一、本件係經被告丙○○於準備程序當庭表示認罪，而經本院裁
    定以簡式審判程序加以審理，則依據刑事訴訟法第二百七十
    三條之二、同法第一百五十九條第二項之規定，不適用傳聞
    法則有關限制證據能力之相關規定，合先敘明。
二、上開事實，業據被告丙○○於警詢（見警卷第一至四頁）、
    偵查（見第二七○四號偵查卷第八頁）及本院（見本院卷第
    二○至二三、七○頁）供承屬實，且據被害人戊○○（見第
    0000000000號警卷第八、九頁）、甲○○（見第
    0000000000號警卷第一三、一四頁）於警詢指述
    綦明，並有其等立具之被害報告單（見第00000000
    00號警卷第二○、二二頁）、贓物認領保管單（見第00
    00000000號警卷第二四、二五頁）及現場照片（見
    第0000000000號警卷第二八頁）在卷可稽，復有
    鑰匙一支扣案可資佐證，足徵被告自白核與事實相符。本案
    事證明確，被告犯行堪以認定，應依法論科。
三、核被告所為，係犯刑法第三百二十條第一項之竊盜罪。被告
    先後二次竊盜犯行，時間緊接，犯罪基本構成要件相同，顯
    係基於概括之犯意為之，為連續犯，應依刑法第五十六條規
    定論以一罪，並加重其刑。查被告前因施用毒品案件，經本
    院於九十三年六月三十日以九十三年度嘉簡字第五一六號判
    決判處有期徒刑六月確定，復因加重竊盜案件，經本院於九
    十三年十月二十九日以九十三年度易字第一七三號判決判處
    有期徒刑十月確定，上開二罪經本院於九十四年一月七日以
    九十四年度聲字第八號定應執行刑為有期徒刑一年三月確定
    ，甫於九十四年十月二十二日執行完畢，有臺灣高等法院被
    告前案紀錄表在卷可稽，其於有期徒刑執行完畢後五年內，
    再犯本案之罪，為累犯，併依刑法第四十七條之規定加重其
    刑，並遞加重之。爰審酌被告係國中畢業之智識程度，正值
    壯年，肢體健全，不思勞動獲取報酬，以自備鑰匙或徒手行
    竊之犯罪手段，所竊得之財物價值，犯罪後尚知坦承犯行，
    惟未賠償被害人等一切情狀，量處如主文所示之刑，並諭知
    易科罰金之折算標準，以示懲儆。扣案鑰匙一支為被告所有
    ，係供犯本案竊盜罪所用之物，業據被告於本院供承在卷（
    見本院卷第七○頁），併依刑法第三十八條第一項第二款之
    規定宣告沒收。
四、公訴意旨另以：被告丙○○基於意圖為自己不法所有之概括
    犯意，於九十五年四月四日上午六時三十分許，在嘉義市○
    ○○街九二號旁車庫內，徒手竊取丁○○所有電纜線三捆，
    復於同日下午三時五十五分許，在嘉義縣民雄鄉興中村江厝
    店六六號旁倉庫內，圖手竊取乙○○所有白鐵一百二十公斤
    ，因認被告丙○○上開行為，亦涉犯刑法第三百二十條第一
    項竊盜罪嫌等語。惟查：
  (一)按刑事訴訟法第三百零二條第一款規定，案件曾經判決確定
    者，應為免訴之判決，係以同一案件已經法院為實體上之確
    定判決，該被告應否受刑事制裁，既因前次判決而確定，不
    能更為其他有罪或無罪之實體上裁判，此項原則，關於實質
    上一罪或裁判上一罪，其一部事實已經判決確定者，對於構
    成一罪之其他部分，固亦均應適用。但此種事實係因審判不
    可分之關係，在審理事實之法院就全部犯罪事實，依刑事訴
    訟法第二百六十七條規定，本應予以審判，故其確定判決之
    既判力自應及於全部之犯罪事實。查判決應宣示之。但不經
    言詞辯論之判決，不在此限，刑事訴訟法第二百二十四條第
    一項定有明文。又裁判製作裁判書者，除有特別規定外，應
    以正本送達於當事人、代理人、辯護人及其他受裁判之人，
    同法第二百二十七條第一項亦有明定。是裁判如經宣示者，
    於宣示時對外發生效力；如未經宣示、公告時，則於該裁判
    送達於當事人、代理人、辯護人或其他受裁判之人時，始對
    外發生裁判之效力。而經宣示之判決，於最後審理事實法院
    宣示判決後始行發生之事實，既非該法院所得審判，即為該
    案判決之既判力所不及，其既判力對於時間效力之範圍，固
    應以最後審理事實法院之宣示判決日為判斷之標準，因而經
    宣示得上訴於高等法院之第一審刑事判決，如未據上訴，其
    既判力之時點，固應至宣判之日。惟若第一審之判決，因未
    經言詞辯論，而未宣示及對外公告，嗣該判決送達後，因未
    上訴而確定，該判決因未經宣示及公告，應以其正本最先送
    達於當事人之時，對外發生效力，而以之為該判決確定既判
    力範圍之時點（最高法院九十年度臺非字第二四三號判決參
    照）。
  (二)本件被告丙○○前於九十五年一月二十四日，在嘉義縣民雄
    鄉牛斗村六八三號竊取他人財物未遂之行為，為檢察官起訴
    後，經本院於九十五年三月二十三日以九十五年度嘉簡字第
    三五七號判決論以竊盜未遂罪，處有期徒刑四月，如易科罰
    金，以三百元折算一日。該簡易判決因未經言詞辯論，而未
    對外宣示及公告，其正本最先係於九十五年四月六日送達於
    被告，嗣於九十五年四月十九日送達於承辦檢察官，因未據
    上訴，已確定在案，業經本院調取該案卷宗核閱屬實。是依
    上開說明，該確定判決係於九十五年四月六日對外發生效力
    ，並以之為既判力範圍之時點，則被告上開九十五年四月四
    日之竊盜犯行，應為該判決既判力效力所及，惟公訴人認此
    部分與上開論罪科刑犯行，有連續犯裁判上一罪關係，爰不
    另為免訴之諭知，附此敘明。
據上論斷，應依刑事訴訟法第二百七十三條之一第一項、第二百
九十九條第一項前段，刑法第五十六條、第三百二十條第一項、
第四十七條、第四十一條第一項前段、第三十八條第一項第二款
，罰金罰鍰提高標準條例第一條前段、第二條，判決如主文。
本案經檢察官吳咨泓到庭執行職務。
中    華    民    國  九十五  年   六   月    三十    日
                  刑事第四庭    法  官  鄭雅文
以上正本證明與原本無異。
如不服本判決，應於判決送達後十日內，向本院提出上訴狀。
中    華    民    國  九十五  年   六   月    三十    日
                                書記官  鄭翔元
附錄論罪科刑法條：
刑法第三百二十條第一項
（普通竊盜罪、竊佔罪）
意圖為自己或第三人不法之所有，而竊取他人之動產者，為竊盜
罪，處5年以下有期徒刑、拘役或5百元以下罰金。


司法院資訊處製作；財團法人民間司法改革基金會備份。
